臺北高等行政法院判決
　　　　　　　　　　　　　　　　　　 94年度簡字第223號
原　　　告　全泰航空貨運承攬有限公司
代　表　人　甲○○
被　　　告　財政部臺北市國稅局
代　表　人　張盛和（局長）
上列當事人間因營利事業所得稅事件，原告不服財政部中華民國
94年1月12日台財訴字第09300391810號訴願決定，提起行政訴訟
。本院判決如下：
　　主  文
原告之訴駁回。
訴訟費用由原告負擔。
　　事  實
一、事實概要：原告90年度營利事業所得稅結算申報，列報薪資
    支出新台幣（下同）10,176,476元，經被告初查依據通報資
    料查得其虛報王陽振、孫育欽及章麗卿等3人薪資計537,078
    元，另原告同意調減薪資支出200,000元，乃剔除薪資支出
    737,078元，核定本年度薪資支出為9,439,398元，並按所漏
    稅額處以0.8倍之罰鍰計107,400元（計至百元止）。原告對
    薪資支出及罰鍰部分不服，申經復查結果，未獲准變更，提
    起訴願，亦遭決定駁回，遂向本院提起行政訴訟。
二、兩造聲明：
　(一)原告聲明：訴願決定、復查決定均撤銷並為適法之處分。
　(二)被告聲明：
    1.駁回原告之訴。
    2.訴訟費用由原告負擔。
三、兩造主張：
　(一)原告起訴意旨略謂：
    本件公司經營航空貨運承攬業務，屬勞力密集之行業，確須
    眾多人力，並無虛報薪資之必要，且章麗卿等3人確任職於
    原告公司，渠等薪資均係以現金支付，有薪資印領清冊為憑
    ，至章麗卿等3人是否同時於其他公司任職，原告無從知悉
    。是原處分顯與事實不合，應予撤銷。
　(二)被告答辯意旨略謂：
    1.薪資支出部分：
      按「營利事業所得之計算，以其本年度收入總額減除各
        項成本費用、損失及稅捐後之純益額為所得額。」，為
        所得稅法第24條第1項所明定。次按「費用及損失，未
        經取得原始憑證，或經取得而記載事項不符者，不予認
        定。」，復為營利事業所得稅查核準則（以下簡稱查核
        準則）第67條第1項所規定。又「當事人主張事實須負
        舉證責任，倘其所提出之證據不足為主張事實之證明自
        ，不能認其主張之事實為真實。」，行政法院（現改制
        為最高行政法院）36年判字第16號著有判例可資參照。
      本件原告90年度營利事業所得稅結算申報，原列報薪資
        支出10,176,476元，被告初查依據通報資料查得原告虛
        報王陽振、孫育欽及章麗卿3人薪資計537,078元，另原
        告同意調減薪資支出200,000元，乃剔除薪資支出
        737,078元，核定其本年度薪資支出為9,439,398元。原
        告不服，主張部分員工雖薪資異常，惟有證明書可供證
        明渠等確於原告公司任職云云。經查被告業已於93年4
        月15日以財北國稅法字第0930221810號函通知原告就說
        明王陽振君3人所擔任之職務、工作性質及工作期間提
        出說明，並應提示支付薪（工）資之資金流程證明文件
        及出勤紀錄等資料供核，原告雖於93年4月26日至被告
        處備查，惟並未提示上開資料，且本件既經原告以書面
        承諾違章事實在案，其又無法提供支付王陽振等3人薪
        資之資金流程證明，致無法證明確有僱用及支付之事實
        ，是原告空言主張，顯不足採，原處分應予維持。
    2.罰鍰部分：
      按「納稅義務人應於每年2月20日起至3月底止，填具結
        算申報書，向該管稽徵機關，申報其上一年度內構成綜
        合所得總額或營利事業收入總額之項目及數額，以及有
        關減免、扣除之事實，並應依其全年應納稅額減除暫繳
        稅額及尚未抵繳之扣繳稅額，計算其應納之結算稅額，
        於申報前自行繳納。」、「納稅義務人已依本法規定辦
        理結算申報，但對依本法規定應申報課稅之所得額有漏
        報或短報情事者，處以所漏稅額兩倍以下之罰鍰。」，
        分別為行為時所得稅法第71條第1項、第110條第1項所
        明定。
      本件原告90年度營利事業所得稅結算申報，虛列薪資支
        出537,078元，計漏報所得額537,078元、所得稅額
        134,270元，經被告查獲，有營利事業所得稅結算申報
        書、承諾書、王陽振等3人綜合所得稅核定通知書及各
        類所得扣繳暨免扣繳憑單影本等資料附案佐證，違章事
        證明確，已如前述。從而被告依所得稅法第110條第1項
        規定，按所漏稅額134,270元處0.8倍之罰鍰107,400元
        （計至百元止），並無不妥。
　　理  由
一、按「營利事業所得之計算，以其本年度收入總額減除各項成
    本費用、損失及稅捐後之純益額為所得額。」、「納稅義務
    人已依本法規定辦理結算申報，但對依本法規定應申報課稅
    之所得額有漏報或短報情事者，處以漏稅額兩倍以下之罰鍰
    。」，所得稅法第24條第1項、第110條第1項分別定有明文
    。又按「費用及損失，未經取得原始憑證，或經取得而記載
    事項不符者，不予認定。」，復為查核準則第67條第1項所
    規定。
二、按當事人主張事實，須負舉證責任，倘其所提出之證據，不
    足為主張事實之證明，自不能認其主張之事實為真實。行政
    法院39年判字第2號著有判例。本件原告90年度營利事業所
    得稅結算申報，原列報薪資支出10,176,476元，原告對被告
    初查依通報資料剔除虛報之王陽振、孫育欽及章麗卿等3人
    薪資計537,078元（另原告同意調減薪資支出200,000元）而
    核定本年度薪資支出為9,439,398元不服，並主張章麗卿等3
    人確任職於伊公司，伊係以現金給付系爭薪資等語。惟查王
    陽振、孫育欽及章麗卿等3人於本90年度同時受僱於多家營
    利事業，而有薪資異常之情形，有渠等90年度綜合所得稅核
    定通知書、各類所得扣繳暨免扣繳憑單、異常薪資所得資料
    歸戶清單等影本附於原處分卷可稽，並經原告承認違章出具
    承諾書在案，是被告初查予以剔除原告所列報章麗卿等3人
    之薪資支出計537,078元，並按所漏稅額134,270元課處0.8
    倍之罰鍰計107,400元（計至百元止），即非無據。原告雖
    主張確有給付系爭薪資云云，然本件原告所虛報章麗卿等3
    人之薪資係整年度，有薪資印領清冊在卷足憑，依常理果渠
    等確係受僱於原告，身為僱用人之原告當對各該受僱人於原
    告處擔任何種職務及其工作內容性質等知之甚詳，衡情當有
    各個月份薪資給付及具領清冊暨工作事務分配相關資料，且
    果章麗卿等3人係受僱於原告之員工，因渠等僱佣期間長達
    90年整年度，按理當有勞健保資料，但原告空言章麗卿等人
    係其員工，卻迄未提出任何出勤紀錄、工作日誌及公司帳簿
    暨勞健保資料等以實其說，自難信為實在。況被告曾於93年
    4月15日以財北國稅法字第0930221810號函通知原告於93年4
    月26日攜帶申請復查89年、90年度營利事業所得稅事件之相
    關帳證文據資料到局備查，惟原告屆期未依函示內容提示，
    有上開函及掛號郵件收件回執影本各1份在卷為憑，原告空
    稱其確有給付系爭薪資予章麗卿等3人，卻乏提出其他積極
    證據加以證明，亦未就其反承諾書所載一節提出任何說明及
    正當理由，徵之前開判例，自難謂其已盡舉證責任，所言殊
    難採信。故被告以原告經通知而未提示相關資料供核，乃以
    其前承認違章之承諾書及章麗卿等人系爭年度之綜合所得稅
    核定通知書、薪資所得清單等件為據，維持原核定，即非無
    憑。從而本件被告所為處分，揆諸首揭法條規定，並無違誤
    ，訴願決定予以維持，亦無不合，原告徒執前詞，訴請撤銷
    ，為無理由，應予駁回。另本件依卷內資料，事證已臻明確
    ，爰不經言詞辯論為之，併此陳明。
據上論結，本件原告之訴為無理由，依行政訴訟法第236條、第
195條第1項後段、第98條第3項前段，判決如主文。
中　　華　　民　　國　　94　　年　  10　　月　 28  　 日
                  第 二 庭  法  官  林育如
上為正本係照原本作成。
本件以訴訟事件所涉及之法律見解具有原則性者為限，始得於本
判決送達後20日內向本院提出上訴狀並表明上訴理由，如已於本
判決宣示後送達前提起上訴者，應於判決送達後20日內補具上訴
理由（均按他造人數附繕本），且經最高行政法院許可後方得上
訴。
中　　華　　民　　國　　94　　年　  10　　月　 28  　 日
　　　　　　　　　　　　　  書記官　林惠堉
